【裁判字號】    99,訴,135
【裁判日期】    990824
【裁判案由】    偽造文書等
【裁判全文】
臺灣士林地方法院刑事判決               99年度訴字第135號
公  訴  人  臺灣士林地方法院檢察署檢察官
被      告  丁○○
選任辯護人  賴傳智律師
被      告  壬○○
上  一  人
選任辯護人  楊俊彥律師
被      告  己○○
                    （現在臺灣臺北看守所羈押中）
上  一  人
選任辯護人  陳俊隆律師
被      告  甲○○
                    （現在臺灣臺北看守所羈押中）
上  一  人
選任辯護人  余忠益律師
上列被告等因偽造文書等案件，經檢察官提起公訴（99年度偵字
第5012號），被告等在本院準備程序中就被訴事實均為有罪之陳
述，經本院合議庭裁定改由獨任法官依簡式審判程序審判後，本
院判決如下：
    主  文
丁○○犯附表一編號一至編號五所示之罪，各處如附表一編號一
至編號五所示之刑，應執行有期徒刑伍年肆月，扣案如附表二所
示之物、扣案之偽造「臺灣臺北地方法院地檢署監管科收據」上
偽造之「臺北地方法院公證處」、「科長張永進」、「監管科」
印文各壹枚（二張共六枚）、扣案之偽造「臺北地方法院行政凍
結管收」上偽造之「臺北地方法院公證處」、「科長張永進」、
「監管科」印文各壹枚（二張共六枚）、扣案之偽造「臺灣桃園
地方法院地檢署監管科收據」上偽造之「臺北地方法院公證處」
、「科長張永進」、「監管科」印文各壹枚（共三枚），扣案之
偽造「桃園地方法院行政凍結管收」上偽造之「臺北地方法院公
證處」、「科長張永進」、「監管科」印文各壹枚（共三枚），
均沒收。
壬○○犯附表一編號二至編號四所示之罪，各處如附表一編號二
至編號四所示之刑，應執行有期徒刑參年，扣案如附表二所示之
物、扣案之偽造「臺灣桃園地方法院地檢署監管科收據」上偽造
之「臺北地方法院公證處」、「科長張永進」、「監管科」印文
各壹枚（共三枚）、扣案之偽造「桃園地方法院行政凍結管收」
上偽造之「臺北地方法院公證處」、「科長張永進」、「監管科
」印文各壹枚（共三枚），均沒收。
己○○犯附表一編號二至編號五所示之罪，均累犯，各處如附表
一編號二至編號五所示之刑，應執行有期徒刑肆年肆月，扣案如
附表二所示之物、扣案之偽造「臺灣桃園地方法院地檢署監管科
收據」上偽造之「臺北地方法院公證處」、「科長張永進」、「
監管科」印文各壹枚（共三枚）、扣案之偽造「桃園地方法院行
政凍結管收」上偽造之「臺北地方法院公證處」、「科長張永進
」、「監管科」印文各壹枚（共三枚），均沒收。
甲○○共同意圖為自己不法之所有，以詐術使人將本人之物交付
，未遂，累犯，處有期徒刑拾月。
    事  實
一、丁○○並無前科，壬○○前曾因詐欺案件，經臺灣臺中地方
    法院以九十八年度易字第一三九一號判決判處有期徒刑六月
    ，上訴後經臺灣高等法院臺中分院以九十八年度上易字第一
    四二九號判決駁回上訴而確定（嗣壬○○於民國九十九年六
    月二十五日入監服刑迄今，尚未執行完畢），己○○前曾因
    詐欺案件，經臺灣彰化地方法院以九十八年度簡字第一一七
    一號判決判處有期徒刑四月確定，於九十八年十二月二十九
    日易科罰金執行完畢，甲○○前曾因詐欺案件，經臺灣板橋
    地方法院以九十七年度簡字第五一三七號判決判處有期徒刑
    六月確定，送監執行至九十九年三月二十六日縮刑期滿執行
    完畢。
二、丁○○、壬○○、己○○、甲○○因缺款花用，竟先後加入
    某不詳詐欺集團（嗣壬○○於九十九年三月底自行退出，由
    甲○○補進），為該集團擔任俗稱車手，即假冒司法人員，
    向被害人詐取款項之工作，渠四人遂於附表一所示之時間、
    地點，依該不詳詐欺集團成員之指示，或單獨或共同，分別
    以附表一所示之方式，向附表一所示之被害人詐取財物；計
    丁○○五次，壬○○三次，己○○四次，甲○○一次（各次
    犯罪行為詳如附表一所載），嗣於九十九年四月一日下午六
    時許，丁○○、己○○、甲○○復受該詐欺集團成員指示，
    前往桃園縣楊梅鎮○○路○段新興街一０七巷二十三號，向
    乙○○詐財不成（參見附表一編號五），而驅車離開後，為
    警員一路跟監至國道三號高速公路大甲收費站追捕到案，當
    場並扣得丁○○所有供犯罪所用之物（詳如附表二所示），
    另於當日晚間九時四十五分許，在臺中市○區○○街四十八
    號四樓之十拘提壬○○到案，而查獲上情。
三、案經臺北市政府警察局移送臺灣士林地方法院檢察署檢察官
    偵查起訴。
    理  由
一、後引被害人丙○○、辛○○、戊○○、庚○○、乙○○於警
    詢或檢察官偵查中所為之指述，雖均係被告以外之人於審判
    外之言詞陳述，屬於傳聞證據，惟本件係適用簡式審判程序
    審判之案件，依刑事訴訟法第一百五十九條第二項規定，本
    即不適用同條第一項有關傳聞證據排除法則之規定，丙○○
    五人在檢察官偵查中又係以證人身分具結，被告及辯護人等
    人在本院審理時，除表示對丙○○等人前開證詞均無意見以
    外，復陳稱：並無證據需要調查等語，等若放棄反對詰問權
    之行使，其等反對詰問權已獲實質保障，採證過程應已無瑕
    疵可指，是故，丙○○等人之前開證詞，均應有證據能力。
    至於後引之其餘證據依法本即有證據能力，被告及辯護人等
    人亦均未爭執其證據適格，參酌最高法院九十七年度台上字
    第一０六九號判決意旨，此部分證據具有證據能力之法律依
    據，即不再贅。
二、訊據被告丁○○、壬○○、己○○、甲○○各坦承上揭犯行
    不諱，核與被害人丙○○、辛○○、戊○○、庚○○、乙○○分別於警詢及檢察官偵查中指述渠等受詐欺集團詐騙，曹
    存國遭詐去二筆款項合共三百五十萬元，戊○○、庚○○分
    別遭詐去一百萬元，辛○○、乙○○則幸及時發覺，未受損
    失等情節，均屬相符，又警員監聽被告丁○○使用之000
    0000000號行動電話結果，被告丁○○於九十九年三
    月二十三日、二十四日分別詐騙被害人戊○○、庚○○得手
    後，均係以該電話向詐欺集團回報，該詐欺集團於三月二十
    四日聯絡被告丁○○出發向庚○○行騙時，並稱：「這個地
    方就是上次交三百五分兩次那裡」，被告丁○○則答稱：「
    瞭解，你說國民黨黨部我就有印象」等語（按：指被害人丙○○遭詐騙三百五十萬元該次），另被告丁○○於九十九年
    四月一日夥同被告己○○、甲○○，欲向乙○○詐財時，亦
    係以該電話指示被告甲○○在附近監看，有監聽譯文一份存
    卷可查（偵查卷一第二十五頁、第二十六頁、第三十頁），
    此外，復有被告丁○○詐騙丙○○所用之「臺灣臺北地方法
    院地檢署監管科收據」、「臺北地方法院行政凍結管收」偽
    造公文各二份，詐騙庚○○所用之「臺灣桃園地方法院地檢
    署監管科收據」、「桃園地方法院行政凍結管收」偽造公文
    各一份（偵查卷一第一七一頁至第一七四頁、第一九八頁至
    第一九九頁），及被告丁○○所有如附表二所示之物扣案可
    資佐證，足徵被告等人之前開自白均屬實在，可以採信，本
    件事證明確，被告等犯行均堪認定，應依法論科。
三、論罪科刑部分：
（一）查被告等詐騙丙○○、庚○○所用之偽造「臺灣臺北地方
      法院地檢署監管科收據」、「臺北地方法院行政凍結管收
      」等文件，外觀上均係公務員職務上所製作之公文書，至
      於被告丁○○出面行騙時所配戴之偽造地方法院識別證，
      則係證明持有人服務所在、官銜之證書，屬於刑法第二百
      十二條規定所稱之特許證，雖政府實際上並無前開單位或
      職員，然上開偽造文書、證件的內容均與犯罪偵查事項有
      關，與一般人對法院、檢察署業務之認知亦屬相當，有使
      人誤信為真正之危險，是故，被告等在向丙○○等被害人
      詐財時，既有配戴偽造之識別證，並將上揭偽造之公文書
      交給被害人做為收據之用，依上說明，即應分別論以行使
      偽造公文書或行使偽造特許證罪；整體而言，渠等冒充司
      法人員，假犯罪偵查，監管款項為名，向被害人詐取款項
      ，依相同理由，並應論以僭行公務員職權罪。
（二）核被告丁○○先詐騙丙○○，繼而與被告壬○○、己○○
      先後詐騙戊○○、庚○○等三個犯罪事實部分（即附表一
      編號一、三、四部分），渠等所為，分係犯刑法第一百五
      十八條第一項之僭行公務員職權罪；第二百十六條、第二
      百十一條之行使偽造公文書罪；第二百十六條、第二百十
      二條之行使偽造特許證罪；及同法第三百三十九條第一項
      之詐欺取財罪。被告丁○○與壬○○、己○○詐騙辛○○
      ，及被告丁○○夥同被告己○○、甲○○詐騙乙○○兩個
      犯罪事實部分（即附表編號二、五部分），其等所為，則
      係犯刑法第三百三十九條第三項、第一項之詐欺取財未遂
      罪。被告丁○○在配戴偽造之識別證，假冒司法人員向丙○○詐財時（即附表一編號一部份），雖分二次取款，並
      各交付二張偽造之公文書予丙○○收執，惟其係承續相同
      犯意，利用同一機會，於密切之時間、地點，接續為之，
      不僅侵害同一被害人之財產法益，所僭行之公務員職權、
      行使偽造公文書、偽造特許證之種類、作用亦復相同，該
      兩次行為之獨立性彼此甚為薄弱，依一般社會健全觀念難
      以強行分開，在刑法評價上，以視為數個舉動之接續施行
      ，合為包括之一行為予以評價，較為合理，是故，此部分
      僅應論以接續犯，分別成立一個詐欺取財罪、一個行使偽
      造公文書罪、一個行使偽造特許證罪、一個僭行公務員職
      權罪，即為已足。被告等藉由該詐欺集團成員偽造「科長
      張永進」、「監管科」等印章、印文之行為，係偽造上開
      「臺灣臺北地方法院地檢署監管科收據」、「臺北地方法
      院行政凍結管收」等公文書之部分行為，偽造上揭公文書
      及偽造特許證（識別證）之低度行為，則為其後行使之高
      度行為所吸收，均不另論罪。
（三）被告丁○○就附表一編號一至編號五所示之五次犯行，被
      告壬○○就附表一編號二至編號四所示之三次犯行，被告
      己○○就附表一編號二至編號五所示之四次犯行，被告甲○○就附表一編號五所示之一次犯行，分別與該詐欺集團
      之其他成員（實際人數不詳）間有犯意聯絡，並彼此分擔
      犯罪行為，均為共同正犯。
（四）被告丁○○等在冒充司法人員，配戴偽造之識別證，向丙○○、戊○○、庚○○詐取款項，同時交付數張偽造之公
      文書（即附表一編號一、三、四部分），此部分犯行均係
      以一行為同時觸犯前開僭行公務員職權、詐欺取財、行使
      偽造公文書及行使偽造特許證等罪名（共四罪），為想像
      競合犯，應分別依刑法第五十五條規定，從一重之行使偽
      造公文書處斷。
（五）被告丁○○共犯三個行使偽造公文書罪、兩個詐欺取財未
      遂罪；被告壬○○共犯二個行使偽造公文書罪，一個詐欺
      取財未遂罪；被告己○○共犯二個行使偽造公文書罪，二
      個詐欺取財未遂罪，雖然犯罪手法相近，惟犯罪時間、被
      害人均可明確區分，客觀上亦可分開評價，又係分別起意
      ，渠等所犯上開數罪，均應分論併罰。
（六）被告丁○○、己○○二人先夥同被告壬○○向辛○○詐財
      未遂，再與被告甲○○共同向乙○○詐財未遂（即附表一
      編號二、五部分），考量其等犯後已分別坦承犯行，且辛○○、乙○○二人並未實際受害，爰就其等所犯上揭二次
      詐欺取財未遂罪部分，分別依刑法第二十五條第二項規定
      減輕其刑。
（七）被告己○○、甲○○分別有事實欄一所示之科刑及執行情
      形，各有臺灣高等法院被告前案紀錄表一份在卷可稽，渠
      二人於前案有期徒刑執行完畢後，分別再犯前述有期徒刑
      以上刑之罪，係累犯，被告己○○所犯上開四罪、被告甲○○所犯一罪，均應依刑法第四十七條第一項規定加重其
      刑。被告己○○所犯附表一編號二、五之兩罪，均有同時
      加重及減輕之情形，依刑法第七十一條第一項規定，先加
      後減之。
（八）爰審酌被告丁○○並無前科，查無不良素行，被告己○○
      、壬○○、甲○○則均有詐欺之財產犯罪前科，各有臺灣
      高等法院被告前案紀錄表在卷可稽，其等貪於小利，鋌而
      走險，甘受詐欺集團利用，假冒司法人員向丙○○等五人
      行騙，丙○○、戊○○、庚○○等三名被害人並因此分別
      遭詐去巨款，渠等所為，不僅嚴重影響司法威信，且助長
      詐欺集團之囂張氣焰，社會上因此人人自危，不論犯罪之
      動機、目的及手段，均無可取，被告丁○○參加該詐欺集
      團之時間最長，所參與之犯罪次數也最多，被告己○○其
      次，被告壬○○又次之，惟被告壬○○於九十九年三月底
      已自動退出該詐欺集團，此後方由被告甲○○補進，被告
      甲○○則僅參與該詐欺集團最後一次犯行，丙○○、戊○○、庚○○分別遭詐騙三百五十萬元、一百萬元、一百萬
      元，損失不輕，被告等犯後雖均坦承犯行，並均表示願意
      賠償丙○○等三名被害人，惟渠等最後並未能與丙○○等
      人和解，且觀諸渠等僅願賠償戊○○、庚○○合共十萬元
      ，甚為有限，至於丙○○部分則根本無法提出賠償金額，
      此經被害人丙○○陳明在卷，並有調解紀錄表可參，縱有
      悔改誠意，實際上也無法彌補被害人損失，至於渠等所稱
      ：因遭地下錢莊逼債，生活困難，不得已加入不法集團云
      云，縱使屬實，亦難執此卸責，遑論依被告丁○○提出其
      妻訴請離婚之起訴狀中明載：「婚後被告長年不分擔家庭
      經濟負擔，子女教育費、家庭生活費均由原告負擔，原告
      為支付生活開銷，於九十五年六月間單認保險業務員，又
      被告拖延工作，九十四年三月搬出住所，自此返家時間不
      固定」等語，益見被告丁○○生活困頓，與其家計無關，
      檢察官對被告丁○○、壬○○、己○○、吳國彥依序各求
      處有期徒刑七年、四年、五年及一年，稍嫌過重，被告等
      人之智識、犯後態度等其他一切情狀，分別量處如附表各
      項所示之刑，再就被告丁○○、壬○○、己○○所犯數罪
      ，分別定其應執行刑，以示懲儆。末查，檢察官雖請求對
      被告等宣付刑前強制工作，惟被告甲○○係在加入該詐欺
      集團後，初次犯案即被查獲，僅由此事證，尚難遽認其已
      有犯罪習慣或因遊蕩、懶惰成習而犯罪，至其餘被告分受
      有期徒刑五年四月、三年及四年四月之宣告（應執行刑）
      ，刑度已經不輕，是故，應無再對之宣告刑前強制工作之
      必要，附此敘明。
（九）扣案如附表二所示之物均為該詐欺集團交給被告丁○○，
      作為假冒司法人員之配備使用，此經被告丁○○於警詢中
      自承在卷（偵查卷一第六十五頁），應認已歸被告丁○○
      所有，且係供其犯附表編號一、三、四等罪所用或預備之
      物，除附表二編號一、二之偽造印章，應依刑法第二百十
      九條規定沒收外，其餘附表二所示之物，均應依刑法第三
      十八條第一項第二款規定沒收。被告等交給被害人丙○○
      、庚○○之「臺灣臺北地方法院地檢署監管科收據」、「
      臺北地方法院行政凍結管收」等偽造公文書已歸上揭被害
      人所有，不復為被告等人之物，不能沒收，惟其上偽造之
      「監管科」、「科長張永進」、「臺北地方法院公證處」
      印文各一枚（丙○○部分計四張共十二枚；庚○○部分計
      二張共六枚），則應依刑法第二百十九條規定沒收。被告
      等交給戊○○之二張偽造公文書並未扣案，衡情應已滅失
      ，其上偽造之印文，不再宣告沒收，至其餘扣案之物雖與
      本案有關，惟並非直接供被告等犯罪所用或預備之物，無
      庸沒收，附此敘明。
據上論斷，應依刑事訴訟法第二百七十三條之一第一項、第二百
九十九條第一項前段，刑法第二十八條、第一百五十八條第一項
、第二百十六條、第二百十一條、第二百十二條、第三百三十九
條第三項、第一項、第五十五條、第四十七條第一項前段、第五
十一條第五款、第二十五條第二項、第三十八條第一項第二款、
第二百十九條，刑法施行法第一條之一第一項、第二項前段，判
決如主文。
本案經檢察官鄭富城到庭執行職務。
中    華    民    國    99    年    8     月    24    日
                刑事第八庭  法  官  陳彥宏
以上正本證明與原本無異。
如不服本判決應於收受判決後10日內向本院提出上訴書狀，並應
應敘述具體理由。其未敘述上訴理由者，應於上訴期間屆滿後20
日內向本院補提理由書(均須按他造當事人之人數附繕本)「切勿
逕送上級法院」。
                            書記官  范煥堂
中    華    民    國    99    年    8     月    24    日
論罪法條：刑法第158條第1項、第216條、第211條、第212條、
          第339條第3項、第1項
中華民國刑法第158條
冒充公務員而行使其職權者，處 3 年以下有期徒刑、拘役或 5
百元以下罰金。
冒充外國公務員而行使其職權者，亦同。
中華民國刑法第211條
偽造、變造公文書，足以生損害於公眾或他人者，處 1 年以上
7 年以下有期徒刑。
中華民國刑法第212條
偽造、變造護照、旅券、免許證、特許證及關於品行、能力服務
或其他相類之證書、介紹書，足以生損害於公眾或他人者，處 1
年以下有期徒刑、拘役或 3 百元以下罰金。
中華民國刑法第216條
行使第 210 條至第 215 條之文書者，依偽造、變造文書或登載
不實事項或使登載不實事項之規定處斷。
中華民國刑法第339條
意圖為自己或第三人不法之所有，以詐術使人將本人或第三人之
物交付者，處 5 年以下有期徒刑、拘役或科或併科 1 千元以下
罰金。
以前項方法得財產上不法之利益或使第三人得之者，亦同。
前二項之未遂犯罰之。
      附表一
┌──┬────────────────────────┬────────┐
│編號│犯罪事實                                        │處罰主文        │
├──┼────────────────────────┼────────┤
│一  │丁○○與該不詳詐欺集團之數名成年成員（實際數目不│丁○○共同行使偽│
│    │詳）共同意圖為自己不法之所有，基於僭行公務員職權│造公文書，足以生│
│    │、詐欺取財、行使偽造公文書、行使偽造特許證之犯意│損害於公眾及他人│
│    │聯絡，由不詳集團成員居中指揮，先於九十八年十二月│，處有期徒刑貳年│
│    │十六日上午十時許，在不詳地點，由集團內不詳成員偽│，扣案如附表二所│
│    │裝為聖保祿醫院職員，按渠等由不詳管道取得之丙○○│示之物、扣案之偽│
│    │個人資料，撥打電話聯絡上丙○○後，向丙○○佯稱：│造「臺灣臺北地方│
│    │有不詳人士持曹某之個人證件，欲申請丙○○之醫療證│法院地檢署監管科│
│    │明云云，迨丙○○表示並無其事，再輾轉由數名不詳集│收據」上偽造之「│
│    │團成員自稱為「大樹派出所科長張永進」、「臺灣臺北│臺北地方法院公證│
│    │地方法院檢察署檢察官江士彥」，向丙○○謊稱：因曹│處」、「科長張永│
│    │存約之帳戶遭到歹徒冒用，個人資產有遭凍結之虞，需│進」、「監管科」│
│    │要先繳交新臺幣（下同）一百八十七萬元監管云云，並│印文各壹枚（二張│
│    │指示丙○○將款項帶至桃園縣桃園市○○路中國國民黨│共六枚）、扣案之│
│    │服務處繳款，丙○○因此陷於錯誤，遂按該詐欺集團成│偽造「臺北地方法│
│    │員指示，攜帶一百八十七萬元現款至上開約定地點等候│院行政凍結管收」│
│    │，該詐欺集團見丙○○已經受騙，隨即以電話指示楊紹│上偽造之「臺北地│
│    │立，先至不詳地點領取由不詳集團成員偽造之二份「臺│方法院公證處」、│
│    │灣臺北地方法院地檢署監管科收據」、二份「臺北地方│「科長張永進」、│
│    │法院行政凍結管收」公文（上揭偽造之公文書上，均附│「監管科」印文各│
│    │有偽造之「臺北地方法院公證處」、「監管科」、「科│壹枚（二張共六枚│
│    │長張永進」印文各一枚），再由丁○○以事先向該詐欺│），均沒收。    │
│    │集團領取之物作為裝備（詳如附表二所示），並配戴偽│                │
│    │造之「臺北地方法院科員林正文」識別證、「法院地檢│                │
│    │署」服務證（即附表二編號四、五所示之物），假冒「│                │
│    │林正文」至上址中國國民黨服務處前，向丙○○出示上│                │
│    │開偽造證件，並收取一百八十七萬元後，將上開偽造之│                │
│    │「臺灣臺北地方法院地檢署監管科收據」、「臺北地方│                │
│    │法院行政凍結管收」公文各一份充作收據交給丙○○，│                │
│    │得手後先行離去。隨後，該詐欺集團成員又與丁○○承│                │
│    │前僭行公務員職權、詐欺取財、行使偽造公文書、偽造│                │
│    │特許證之犯意聯絡，以相同手法，由「江士彥」以電話│                │
│    │向丙○○誑稱：應再提出一百六十三萬元監管云云，使│                │
│    │丙○○陷於錯誤，按該詐欺集團成員指示，將一百六十│                │
│    │三萬元攜至桃園縣桃園市○○路「家樂福」，交給冒名│                │
│    │法院科員「林正文」之丁○○，丁○○並將所餘之偽造│                │
│    │「臺灣臺北地方法院地檢署監管科收據」、「臺北地方│                │
│    │法院行政凍結管收」公文各一張充作收據交給丙○○，│                │
│    │予以行使，足以生損害於「張永進」、「臺灣臺北地方│                │
│    │法院檢察署」及「臺灣臺北地方法院」。嗣丙○○在付│                │
│    │款後發覺有異，始知受騙。                        │                │
├──┼────────────────────────┼────────┤
│二  │丁○○、壬○○、己○○與該不詳詐欺集團之數名成年│丁○○、壬○○共│
│    │成員（實際數目不詳）共同意圖為自己不法之所有，基│同意圖為自己不法│
│    │於僭行公務員職權、詐欺取財、行使偽造公文書、行使│之所有，以詐術使│
│    │偽造特許證之犯意聯絡（並無證據證明本件已實際行使│人將本人之物交付│
│    │偽造公文書、特許證），由不詳集團成員居中指揮，先│，未遂，各處有期│
│    │於九十九年三月十九日上午八時許，在不詳地點，由集│徒刑拾月。      │
│    │團內不詳成員偽裝為長庚醫院職員，按渠等由不詳管道│己○○共同意圖為│
│    │取得之傳明仁個人資料，撥打電話聯絡上傳明仁之妻潘│自己不法之所有，│
│    │玉雲後，向辛○○謊稱：有不詳人士持其夫傳明仁之個│以詐術使人將本人│
│    │人證件，欲申請傳某之醫療證明云云，迨辛○○表示並│之物交付，未遂，│
│    │無其事，再輾轉由數名不詳集團成員自稱為「王忠信警│累犯，處有期徒刑│
│    │官」、「桃園縣政府警察局張永金科長」及「臺灣臺北│壹年。          │
│    │地方法院檢察署檢察官江士彥」，向辛○○佯稱：伊發│                │
│    │現辛○○的帳戶也遭到歹徒冒用，個人資產有遭凍結之│                │
│    │虞，惟若先繳交三百四十萬元監管，則可避免帳戶遭到│                │
│    │凍結云云，使辛○○陷於錯誤，遂按該詐欺集團成員指│                │
│    │示，至銀行提領三百四十萬元現金後，返回其服務之工│                │
│    │廠等候，該詐欺集團成員亦隨即通知丁○○、壬○○、│                │
│    │己○○前往取款。惟幸警員在監聽時得知上情，隨即派│                │
│    │員前往阻止辛○○付款，而丁○○等人亦發現有異，乃│                │
│    │未出面取款，即逕行離去，致未得逞。              │                │
├──┼────────────────────────┼────────┤
│三  │丁○○、壬○○、己○○與該不詳詐欺集團之數名成年│丁○○、壬○○共│
│    │成員（實際數目不詳）共同意圖為自己不法之所有，基│同行使偽造公文書│
│    │於僭行公務員職權、詐欺取財、行使偽造公文書、行使│，足以生損害於公│
│    │偽造特許證之犯意聯絡，由不詳集團成員居中指揮，先│眾及他人，各處有│
│    │於九十九年三月二十三日上午八時許，在不詳地點，由│期徒刑壹年肆月，│
│    │集團內不詳成員偽裝為司法人員，按渠等由不詳管道取│扣案如附表二所示│
│    │得之戊○○個人資料，撥打電話聯絡上戊○○後，向趙│之物均沒收。    │
│    │淑英佯稱：趙女的個人證件遭到他人冒用，因法院屢次│己○○共同行使偽│
│    │傳喚不到，遂凍結其帳戶云云，並要求戊○○提領一百│造公文書，足以生│
│    │萬元監管，使戊○○因此陷於錯誤，遂按該詐欺集團成│損害於公眾及他人│
│    │員指示，攜帶一百萬元現金至桃園縣桃園市朝陽公園等│，累犯，處有期徒│
│    │候，該詐欺集團見戊○○已然受騙，隨即以電話指示楊│刑壹年陸月，扣案│
│    │紹立、壬○○、己○○，先至不詳地點領取由不詳集團│如附表二所示之物│
│    │成員偽造之一份「臺灣桃園地方法院地檢署監管科收據│均沒收。        │
│    │」、一份「臺灣桃園地方法院行政凍結管收」公文（上│                │
│    │揭偽造之公文書上，均附有偽造之「臺北地方法院公證│                │
│    │處」、「監管科」、「科長張永進」印文各一枚），再│                │
│    │由丁○○以事先向該詐欺集團領取之物作為裝備（詳如│                │
│    │附表二所示），並配戴偽造之「臺北地方法院科員林正│                │
│    │文」識別證、「法院地檢署」服務證（即附表二編號四│                │
│    │、五所示之物），假冒「林正文」至上址朝陽公園，由│                │
│    │壬○○、己○○於附近把風，丁○○則配戴上開偽造證│                │
│    │件，出面向戊○○收取一百萬元，並將上開偽造之「臺│                │
│    │灣桃園地方法院地檢署監管科收據」、「臺灣桃園地方│                │
│    │法院行政凍結管收」公文各一份交給戊○○收執（未扣│                │
│    │案均已滅失），予以行使，足以生損害於「張永進」、│                │
│    │「臺灣桃園地方法院檢察署」及「臺灣桃園地方法院」│                │
│    │，得手後逕自離去。嗣戊○○在付款後發覺有異，始知│                │
│    │受騙。                                          │                │
├──┼────────────────────────┼────────┤
│四  │丁○○、壬○○、己○○與該不詳詐欺集團之數名成年│丁○○、壬○○共│
│    │成員（實際數目不詳）共同意圖為自己不法之所有，基│同行使偽造公文書│
│    │於僭行公務員職權、詐欺取財、行使偽造公文書、行使│，足以生損害於公│
│    │偽造特許證之犯意聯絡，由不詳集團成員居中指揮，先│眾及他人，各處有│
│    │於九十九年三月二十四日上午八時五十分許，在不詳地│期徒刑壹年肆月，│
│    │點，由集團內不詳成員偽裝為長庚醫院職員，按渠等由│扣案如附表二所示│
│    │不詳管道取得之庚○○個人資料，撥打電話聯絡上劉秀│之物、扣案之偽造│
│    │花後，向庚○○佯稱：有不詳人士持劉女之個人證件，│「臺灣桃園地方法│
│    │欲申請庚○○的醫療證明云云，迨庚○○表示並無其事│院地檢署監管科收│
│    │，再輾轉由數名不詳集團成員自稱為「桃園縣政府警察│據」上偽造之「臺│
│    │局警員王忠信」、「桃園縣政府警察局科長張永進」、│北地方法院公證處│
│    │「臺灣桃園地方法院檢察署檢察官江士彥」，向庚○○│」、「科長張永進│
│    │謊稱：劉女現在已遭通緝，必須先提出一百萬元作保云│」、「監管科」印│
│    │云，使庚○○因此陷於錯誤，遂按該詐欺集團成員指示│文各壹枚（共三枚│
│    │，攜帶一百萬元前往桃園縣桃園市○○路中國國民黨服│）、扣案之偽造「│
│    │務處等待，該詐欺集團見庚○○已然受騙，隨即以電話│桃園地方法院行政│
│    │指示丁○○、壬○○、己○○，先至不詳地點領取由不│凍結管收」上偽造│
│    │詳集團成員偽造之一份「臺灣桃園地方法院地檢署監管│之「臺北地方法院│
│    │科收據」、一份「臺灣桃園地方法院行政凍結管收」公│公證處」、「科長│
│    │文（上揭偽造之公文書上，均附有偽造之「臺北地方法│張永進」、「監管│
│    │院公證處」、「監管科」、「科長張永進」印文各一枚│科」印文各壹枚（│
│    │），再由丁○○以事先向該詐欺集團領取之物作為裝備│共三枚），均沒收│
│    │（詳如附表二所示），並配戴偽造之「臺北地方法院科│。              │
│    │員林正文」識別證、「法院地檢署」服務證（即附表二│己○○共同行使偽│
│    │編號四、五所示之物），假冒「林正文」至上址中國國│造公文書，足以生│
│    │民黨服務處前，由壬○○、己○○於附近把風，丁○○│損害於公眾及他人│
│    │則配戴上開偽造證件，出面向庚○○收取一百萬元，並│，累犯，處有期徒│
│    │將上開偽造之「臺灣桃園地方法院地檢署監管科收據」│刑壹年陸月，扣案│
│    │、「臺灣桃園地方法院行政凍結管收」公文各一份交給│如附表二所示之物│
│    │庚○○收執，予以行使，足以生損害於「張永進」、「│、扣案之偽造「臺│
│    │臺灣桃園地方法院檢察署」及「臺灣桃園地方法院」，│灣桃園地方法院地│
│    │得手後逕自離去。嗣庚○○在付款後發覺有異，始知受│檢署監管科收據」│
│    │騙。                                            │上偽造之「臺北地│
│    │                                                │方法院公證處」、│
│    │                                                │「科長張永進」、│
│    │                                                │「監管科」印文各│
│    │                                                │壹枚（共三枚）、│
│    │                                                │扣案之偽造「桃園│
│    │                                                │地方法院行政凍結│
│    │                                                │管收」上偽造之「│
│    │                                                │臺北地方法院公證│
│    │                                                │處」、「科長張永│
│    │                                                │進」、「監管科」│
│    │                                                │印文各壹枚（共三│
│    │                                                │枚），均沒收。  │
├──┼────────────────────────┼────────┤
│五  │丁○○、己○○、甲○○與該不詳詐欺集團之數名成年│丁○○共同意圖為│
│    │成員（實際數目不詳）共同意圖為自己不法之所有，基│自己不法之所有，│
│    │於僭行公務員職權、詐欺取財、行使偽造公文書、行使│以詐術使人將本人│
│    │偽造特許證之犯意聯絡（並無證據證明本件已實際行使│之物交付，未遂，│
│    │偽造公文書、特許證），由不詳集團成員居中指揮，先│處有期徒刑拾月。│
│    │於九十九年四月一日下午二時許，在不詳地點，由集團│己○○共同意圖為│
│    │內不詳成員偽裝為桃園縣警察局警員張科長，按渠等由│自己不法之所有，│
│    │不詳管道取得之乙○○個人資料，撥打電話聯絡上范淵│以詐術使人將本人│
│    │量後，向乙○○謊稱：有通緝犯持范某的個人證件，在│之物交付，未遂，│
│    │長庚醫院詐領健保費，並盜用范某的個人帳戶，檢察官│累犯，處有期徒刑│
│    │現今正在追查云云，要求乙○○提出七十萬元監管云云│壹年。          │
│    │，並即派遣丁○○、己○○、甲○○駕駛四一五一—Ｚ│甲○○共同意圖為│
│    │Ｆ號自用小客車（即附表二編號十三之物），至桃園縣│自己不法之所有，│
│    │楊梅鎮○○街一帶待命出面取款，惟幸乙○○之妻及時│以詐術使人將本人│
│    │發現有異，阻止乙○○付款並報警處理，丁○○三人情│之物交付，未遂，│
│    │知事敗，乃駕車逃離現場，致未得逞。隨後，丁○○三│累犯，處有期徒刑│
│    │人於當日晚間六時許，在國道三號高速公路大甲收費站│拾月。          │
│    │，為跟監警員查獲到案。                          │                │
└──┴────────────────────────┴────────┘
    附表二
┌──┬────────────────┬──┬───┬───┐
│編號│扣案物名稱                      │數量│所有人│備註  │
├──┼────────────────┼──┼───┼───┤
│一  │偽造「臺灣臺北地方法院公證處」、│二顆│丁○○│公印章│
│    │「監管科」印章                  │    │      │      │
├──┼────────────────┼──┼───┼───┤
│二  │偽造「科長：張永進」職名章      │一顆│丁○○│私印章│
├──┼────────────────┼──┼───┼───┤
│三  │偽造「代執行」印章              │一顆│丁○○│      │
├──┼────────────────┼──┼───┼───┤
│四  │偽造「法院地檢署」服務證        │一枚│丁○○│特許證│
├──┼────────────────┼──┼───┼───┤
│五  │偽造「臺北地方法院科員林正文」識│一枚│丁○○│特許證│
│    │別證                            │    │      │      │
├──┼────────────────┼──┼───┼───┤
│六  │0000000000號行動電話  │一支│丁○○│含SIM │
│    │                                │    │      │卡一枚│
├──┼────────────────┼──┼───┼───┤
│七  │公文封                          │一份│丁○○│      │
├──┼────────────────┼──┼───┼───┤
│八  │黑色公事包                      │一個│丁○○│      │
├──┼────────────────┼──┼───┼───┤
│九  │印泥                            │一個│丁○○│      │
├──┼────────────────┼──┼───┼───┤
│十  │衣物（含領帶二條、西裝一件、襯衫│一份│丁○○│      │
│    │一件、皮鞋一雙、眼鏡一副）      │    │      │      │
├──┼────────────────┼──┼───┼───┤
│十一│白手套                          │二個│丁○○│      │
├──┼────────────────┼──┼───┼───┤
│十二│衛星定位器                      │一個│丁○○│      │
├──┼────────────────┼──┼───┼───┤
│十三│四一五一—ＺＦ自用小客車        │一部│丁○○│      │
└──┴────────────────┴──┴───┴───┘

司法院資訊處製作；財團法人民間司法改革基金會備份。
